# 对同一家公司既有应收又有应付，是否应该进行审计调整进行抵消？

提问人：qm_saint 时间：2011-10-09 17:21:15
回复 dreamerealist 的帖子
从法律上讲，债权人有权利要求债务人一次性偿还债务。
比如你欠我 150 ，我欠你 100 。你是没有权利要求抵消之后，算作只欠我 50 的。因为这实际上相当于分次偿还，一次 100 ，一次 50 。
双方事先约定净额结算的除外。

回答人：chenyiwei
需对照《合同法》第 99 、 100 条的规定判断是否存在“可行使的净额结算法定权利”。